臺灣桃園地方法院刑事判決　　　　　　　93年度訴字第1855號
公　訴　人　台灣桃園地方法院檢察署檢察官
被　　　告　甲○○　男　24歲.
指定辯護人　本院公設辯護人丁○○
上列被告因違反毒品危害防制條例案件，經檢察官提起公訴（93
年度偵續二字第3 號），本院判決如下：
    主  文
甲○○連續販賣第一級毒品，處無期徒刑，褫奪公權終身。扣案
之第一級毒品海洛因壹包（因量微無法秤重，含包裝重0.3 公克
）沒收銷燬之；扣案配用門號0000000000號行動電話壹具，沒收
；未扣案之販賣毒品所得新台幣貳仟元沒收，如全部或一部不能
沒收時，以其財產抵償之。
    事  實
一、甲○○前於民國91年8 月間起至同年9 月4 日止，因受僱於
    吳志宏、張淑蓉、粘文青等人，負責毒品現場交易工作，而
    共犯販賣第一級毒品海洛因犯行，經台灣高等法院認定屬實
    而判決有罪在案（現上訴於最高法院），猶不知悔改，因染
    有施用第一級毒品海洛因之惡習，前於不詳時日，在桃園縣
　　桃園市某不詳處所，向姓名年籍不詳綽號「阿國」之成年男
　  子，以新台幣（下同）5000元之代價，購得重約1. 1公克之
    海洛因1 包，部分供己施用（施用毒品部分業據本院以92年
    度訴字第1479號判處有期徒1 年在案），竟另行起意販賣第
    一級毒品海洛因賺取差價獲利之概括犯意，於92年6 月間，
    分別在桃園縣桃園市武陵高中對面OK便利商店前及同縣市監
    理站附近至尊天下社區，以1 小包（含包裝重約0.2 或0.3
    公克）1000 元 之代價，連續2 次販賣第一級毒品海洛因予
    乙○○，而甲○○每販賣1000元之海洛因，即可從中賺取10
    0 元之差價。嗣同年7 月11日下午4 時20分許，桃園縣政府
    警察局桃園分局中路派出所丙○○○○等人至乙○○位於桃
    園縣桃園市○○街85之1 號2 樓住處查詢乙○○報備之失竊
    案情時，適在該處查獲疑似注射第一級毒品海洛因之針筒，
    而於警方追問其所施用毒品之來源時，乙○○即供出其所施
    用之海洛因係向甲○○所購買，嗣並依丙○○○○授意下，
    在上址，撥打甲○○平日販毒聯絡所使用門號0000000000號
    行動電話聯絡甲○○，依如往常向甲○○購買海洛因之方式
    ，向甲○○表示要買「一張」毒品（即指1000元之海洛因）
    ，並約定同日晚間10時40分許在桃園市○○路、延壽街口交
    易。陳泰江、楊仁見、陳春和等三名警員即帶同乙○○前往
    上開約定地點等候，迨甲○○依約前往交易地點，並欲將海
    洛因交付乙○○時，因見埋伏員警上前，而迅即將海洛因藏
    放在所著外套口袋內欲逃逸，仍為在場之員警當場逮捕，而
    在甲○○所著外套口袋內起出甲○○所有之第一級毒品海洛
    因1 包（因量微無法秤重，含包裝重0.3 公克），及甲○○
    所有用來聯絡販賣毒品所用配用門號0000000000號行動電話
    1 具，甲○○該次販賣海洛因獲利行為，始未得逞。
二、案經桃園縣政府警察局中壢分局報告臺灣桃園地方法院檢察
    署檢察官偵查終結後為不起訴處分，經台灣高等法院檢察署
    檢察長2 次命令發回台灣桃園地方法院檢察署續查，再經台
    灣桃園地方法院檢察署檢察官偵查起訴。
    理  由
一、訊據被告甲○○固坦承有於上開時、地，為警在其上衣口袋
    內查獲其所有之第一級毒品海洛因1 小包之事實，惟矢口否
    認有何販賣海洛因予乙○○賺取差價獲利之行為，辯稱：伊
    口袋內之海洛因是剛買來自己要吸食用的，根本沒有拿出來
    ，是己○○告訴伊乙○○可以幫伊買到毒品，所以92年6 、
    7 月間伊就託乙○○幫伊買海洛因，伊拿4000元分2 次交給
    他，但他都沒有幫伊買，第3 次他又說要跟伊拿錢，伊就和
    他起爭執並打起來，92年7 月11日查獲當天是乙○○說要還
    伊錢，結果伊一去就被警察抓起來，乙○○所述均不實在，
    伊在警局時有犯毒癮，迷迷糊糊的，不清楚在警訊時有無承
    認要賣毒品給乙○○之事云云。然查：
　(一)證人乙○○於92年6 月間，分別在桃園縣桃園市武陵高中對
    面OK便利商店前及同縣市監理站附近至尊天下社區，以1 小
    包1000元之代價，連續2 次向被告甲○○購買第一級毒品海
    洛因，嗣同年7 月11日下午4 時20分許，因丙○○○○等人
　  至其位於桃園縣桃園市○○街85之1 號2 樓住處查詢有關失
    竊案情時，適在該處查獲海洛因注射針筒，而於警方追問其
    毒品來源時，乙○○即供出其所施用之海洛因係向甲○○所
    購買，嗣在員警授意下，在其上開住處撥打被告甲○○所使
    用門號0000000000號行動電話聯絡甲○○表示要拿一張毒品
    （即指1000元之海洛因），並約定同日晚間10時40分許在桃
    園市○○路、延壽街口交易。陳泰江、楊仁見、陳春和等三
    名警員即帶同乙○○前往上開約定地點等候，迨甲○○依約
    前往交易地點即當場將甲○○逮捕，並在甲○○所著外套口
    袋內起出第一級毒品海洛因1 包（因量微無法秤重，含包裝
    重0.3 公克）等各情，業據證人乙○○於警訊及偵審中證述
    屬實（見92年度偵字第13336 號偵查卷第11至13頁、93年度
    偵續一字第14號偵查卷第35頁、本院卷附94年1 月4 日審判
    筆錄），證人己○○於偵查中並證稱：（你或乙○○有向甲○○買毒品？）約92年5 、6 月間，乙○○向林買，有請我
    吸用等語（見93年度偵續字第4 號偵查卷第19頁）綦詳，核
    與被告於警訊時自承：92年7 月11日下午16時40分，在桃園
    市○○路、延壽街口被警方查獲，於92年7 月11日16時20分
    左右，乙○○打電話給我（0000000000）稱要向我購買海洛
    因1000元（電話內容稱要向我購買一張毒品），我答應他說
    好並且約在警方所查獲之地點中山、延壽街口，警方在我身
    上查獲毛重0.3 公克海洛因毒品，就是要賣給乙○○之毒品
    。：：：我於92年6 月份時有販賣海洛因毒品1000元0.3 公
    克左右給乙○○，時間約晚上22時許，：：販賣1000元海洛
    因毒品約賺100 元，我販賣海洛因約1 個多月，：：毒品是
    我在桃園市遊藝場向綽號阿國之男子購買，買5000元數量約
    1. 1公克左右，：：（為何要販賣海洛因？）剛好有人要向
    我購買我就賣了等語相符（見92年度偵字第13 336號偵查卷
    第7 至8 頁）。再者，證人乙○○因為警查獲其施用毒品來
    源係來自被告甲○○，而經警方授意以往常向被告購買毒品
    之方式撥打0000000000號行動電話予被告甲○○表示要買1
    張海洛因，而被告於接獲乙○○電話後亦確實依約前來，並
    攜帶約定之毒品海洛因前來始為警查獲一節，業據證人即查
    獲本案員警陳泰江、楊仁見、陳春和分別於偵審中證述明確
    （見92年度偵字第1333 6號偵查卷第34至38頁、本院卷附94
    年1 月4 日審判筆錄），足見證人乙○○確曾向被告購買過
    毒品，否則其如何能在警方授意下，隨即能撥打電話予被告
    而約出被告為本次之交易。而被告於接獲證人乙○○之購買
    毒品之電話，並未拒絕，且願攜帶毒品於約定之時、地出現
    ，益加證明乙○○並非初次向被告購買毒品，二人間必已交
    易過，且已使雙方取得信賴，自可推知被告應非初次有販賣
    毒品之行為，適得佐證證人乙○○所證伊向被告共買過2 次
    毒品（不含為警查獲此次）之情事，且為警查獲此次被告亦
    確係攜帶毒品海洛因前來準備販賣無疑。此外，經警方當場
    在被告口袋內起出之白粉1 小包經送請鑑驗結果，認含毒品
    海洛因成分（因量微無法秤重，含包裝重0. 3公克），有法
    務部調查局92年7 月3 日調科壹字第080006690 號鑑定通知
    書乙紙附卷可稽，復有前述被告甲○○所有之第一級毒品海
    洛因1 包（因量微無法秤重，含包裝重0.3 公克），及其所
    有用來聯絡販賣毒品所用之配用門號0000000000號行動電話
    1 具扣案可證。綜析上情，被告確有於上開時、地，分別以
    1000元出售海洛因予乙○○2 次，並於92年7 月11日接獲乙○○表示向其購毒之電話後，復承前開販賣毒品海洛因予乙○○之犯意，攜帶扣案毒品前去上開約定交易地點並為警當
    場查獲而未遂之犯罪行為，至臻明確。又被告於警訊時供認
    伊每販賣1000元之海洛因即可賺取100 元等情不諱（見92年
    度偵字第13336 號偵查卷第8 頁），堪認被告販賣海洛因確
    有利可圖。
  (二)次查，證人乙○○為警查獲後於92年7 月12日移送地檢署之
    初次偵查中雖一度改稱：我沒有向甲○○買過毒品，是己○○到伊住處打電話給甲○○說要向他買毒品，我和己○○一
    起去武陵高中對面OK商店拿，是警方要我打電話向甲○○說
    叫他帶1000元海洛因到中路所旁延壽街口等云云，致與其先
    前於警訊及偵審中指述有向被告購買毒品海洛因之前開情節
    不符。然查：
  1.經本院勘驗證人乙○○警訊筆錄之錄影帶結果，其影像清晰
    、聲音亦清楚可辨，且證人乙○○陳述之內容與其警訊筆錄
    所記載之內容均相符，有本院94年1 月10日勘驗筆錄在卷可
    憑，可見證人乙○○之警訊筆錄係依證人乙○○自由意識陳
    述而記載，從而證人乙○○警詢所為陳述，顯係出於任意性
    所為，而其所為不利於被告指證之「有向被告購買毒品海洛
    因」內容，亦適與被告於警訊時供承「有販售海洛因予乙○○」內容相符。再觀之證人乙○○於警訊時、嗣後經本案檢
    察官囑託台灣嘉義地方法院檢察署訊問乙○○之偵查中（見
    93年度偵續一字第14號卷附93年6 月25日訊問筆錄）及於本
    院審理時，均明確指述其有於92年6 月間，分別在桃園縣桃
    園市武陵高中對面OK便利商店前及同縣市監理站附近至尊天
    下社區，向被告甲○○購買1000元之海洛因1 小包共2 次，
    並於92年7 月11日配合警方打電話予甲○○，以如往例購買
    1000元之海洛因，而被告甲○○果依約攜帶扣案之毒品海洛
    因前往上開約定地點，旋為在旁埋伏之員警當場逮獲等各情
    明確，前後並無歧異，復與證人楊仁見、陳泰江、陳春和警
    員證述被告為警查獲之情節相符。徵之本件係因警方在證人
    乙○○前開住處偵辦他案時意外獲知乙○○施用毒品之來源
    來自被告，始授意乙○○撥打電話予被告，並由乙○○以如
    往常向被告購買毒品之方式向被告表示購買海洛因，被告復
    於接獲證人乙○○之電話後隨即攜帶海洛因前來約定地點始
    為警查獲等情，已據證人楊仁見及陳泰江於本院審理時到庭
    證述在卷（見本院卷附94年1 月25日審判筆錄），足證為警
　　查獲該次被告亦確係攜帶毒品海洛因前來準備販賣予乙○○
　  無疑。由上述各情可知，證人乙○○於警訊時及嗣後於偵審
    中所為有向被告購買海洛因之不利證述，前後並無歧異且與
    其他事證相符，反之，證人乙○○於92年7 月12日偵查時改
    稱未向被告購買毒品云云，不惟與其先前於警訊及嗣後於偵
    審中證稱之情節矛盾，且其所稱是己○○向被告甲○○購買
    海洛因一節，復為證人己○○所堅詞否認，己○○猶於偵查
    中證稱：92 年6月當天是乙○○出去，但伊沒有出去，伊也
    沒有跟乙○○到武陵高中對面向被告拿毒品等語詳實（見93
    年度偵續一字第14號偵查卷第28頁、本院卷附94年1 月4 日
    審判筆錄），抑且，證人乙○○於本院審理時證述：那天（
    指92年7 月12日偵查開庭時）有犯毒癮，我在法院開庭講的
    才實在等語明確（見本院卷附94年1 月4 日審判筆錄）。益
    見證人乙○○於偵查中一度翻異之詞，顯然係在該次偵查時
    與被告相互勾串附合所致。本院綜合上開各事證判斷，認證
    人乙○○於警訊及嗣後於偵審中證述之情節，具有較可信之
    特別情況，而堪採信。其於偵查中翻異之詞，尚難採為有利
    被告之認定。
  2.至於證人乙○○於警訊及本院審理時所為向被告購買毒品之
    不利證述，其中於警訊時證述其於92年6 月間，只有在桃園
    市武陵高中對面OK便利商店前，向被告購買1 次1000元之毒
    品海洛因，於本院審理時則證述在92年6 月間，分別在桃園
    縣桃園市武陵高中對面OK便利商店前及同縣市監理站附近至
    尊天下社區，連續2 次向被告甲○○購買各1000元之海洛因
    乙節，並非一致。然觀之證人乙○○就向被告甲○○購買海
    洛因則前後並無歧異，而證人乙○○雖於警訊時未提及其有
    另在桃園市監理站附近至尊天下社區，以1000元之代價向被
    告購買海洛因，惟其在本院審理時經由蒞庭檢察官及被告之
    選任辯護人當庭實施交互詰問結果，證人乙○○始當庭回憶
    起其在92年6 月間確實有向被告購買過2 次海洛因之情，尚
    無悖離常情事理之處。且按證人之證詞，前後雖稍有參差或
    矛盾，事實審非不可本於經驗法則，斟酌其他情形，作合理
    之比較，定其取捨；即供述證據，關於基本事實之陳述，果
    與真實性無礙而認為真實者，仍非不得予以採信，非謂一有
    不符或矛盾，即認其全部為不足取，是則苟確有其他積極證
    據足為證人所為證詞屬實之佐證，尚難僅因其中關於購買之
    次數部分證詞不一致，即全盤認其所為證詞不可採。本院綜
    合前開事證認證人乙○○事後於本院審理時所證其有於右開
    2 次時地，向被告購買各1000元之海洛因等情與事證相符，
    堪信屬實，自堪採為判決之基礎。
　3.又被告另以伊託乙○○幫伊買海洛因，但他沒有幫伊買，伊
    就和他起爭執並打起來，92年7 月11日查獲當天是乙○○說
    要還伊錢，結果伊一去就被警察抓起來，乙○○所述不實在
    云云置辯。而查，證人己○○於偵查中證稱：乙○○好像是
    拿海洛因欠甲○○錢，所以甲○○到乙○○家打破玻璃就是
　　為了錢的事等語；證人乙○○亦證稱：伊與被告有金錢糾紛
  　，是欠毒品錢，另在92年7 月11日前，己○○住在伊住處，
    有一次被告要找己○○沒找到，被告認為係伊把己○○藏起
    來，就和他一起來的人把伊押出去毆打，並把伊妹妹的電腦
    搬走，伊有報警等語，足證被告甲○○與證人乙○○間確有
    金錢糾紛及被告甲○○搬走乙○○妹妹電腦之過節甚明。惟
    觀之被告於警訊及第一次偵查終結為檢察官不起訴處分後經
    台灣高等法院檢察署檢察長第1 次命令發回續查之偵查中從
    未為此項辯解，反而於案發經過將近一年迨台灣高等法院檢
    察署檢察長第2 次命令發回續查之偵查中始提出此種說法（
    參93年度偵續一字第14號偵查卷附93年6 月14日訊問筆錄）
    ，此節實屬有悖於經驗法則，是被告所為伊與乙○○間有金
    錢糾紛之辯解縱然屬實，亦難認證人乙○○於警訊至偵審中
    （除其於偵查中一度改稱未向被告購買毒品外）一再指述有
    向被告購買毒品之情即係挾怨報復而有誣指被告犯行之可能
    。且證人乙○○於本院審理時經本院詢以：你跟他（指甲○○）有過節，所以警察叫你交人，你就連絡他，但是他確實
    之前有販賣毒品給你？證人乙○○復明確答以：是的等語（
    見本院卷附94年1 月4 日審判筆錄）屬實，抑且本院稽之前
    開事證，認已足以證明被告確有販賣毒品予乙○○之事實。
    被告空言辯稱伊與乙○○有過節，乙○○所述不實在云云，
    核屬卸責之詞，難予採信。
  (三)被告復又辯稱：警詢時伊正在犯毒癮，伊不知道有無在警訊
    時承認有販賣海洛因予乙○○云云。被告之指定辯護人亦為
    被告辯護稱：被告警訊筆錄錄影過程有瑕疵，無證據能力云
    云。
  1.按刑事訴訟法第100 條之2 雖有準用同法第100 條之1 第1
    項之規定，即司法警察（官）詢問犯罪嫌疑人，除有急迫情
    況且經記明筆錄者外，應全程連續錄音；必要時，並應全程
    連續錄影。然考其立法目的，在於建立詢問筆錄之公信力，
    並擔保詢問程序之合法正當；亦即在於擔保犯罪嫌疑人對於
    詢問之陳述，係出於自由意思及筆錄所載內容與其陳述相符
    。故司法警察 (官)詢 問犯罪嫌疑人如違背上開規定，其所
    取得之供述筆錄，究竟有無證據能力，即應審酌司法警察（
    官)違 背該法定程序之主觀意圖、客觀情節、侵害犯罪嫌疑
    人權益之輕重、對犯罪嫌疑人在訴訟上防禦不利益之程度等
    具體情節認定之。而如犯罪嫌疑人之陳述係屬自白，同法第
    156 條第1 項已特別規定「被告之自白，非出於強暴、脅迫
    、利誘、詐欺、違法羈押或其他不正之方法，且與事實相符
    者，得為證據」，則被告在警訊之自白如係出於自由意思而
    非不正之方法，且其自白之陳述與事實相符，縱令司法警察
     (官)對 其詢問時未經全程連續錄音或錄影，致詢問程序不
    無瑕疵，仍難謂其於警訊自白之筆錄無證據能力（最高法院
    90年臺上字第7137號判決意旨參照）。
  2.查本件警方製作被告警訊筆錄時僅全程錄影但未錄音，而經
    本院勘驗被告警訊筆錄之錄影帶結果，除被告陳述年籍資料
    及警方踐行刑事訴訟法告知權利事項部分影像清晰、聲音清
    楚可辨外，其餘影像則呈現跳動及雜訊，聲音亦無法辨識，
    有本院94年1 月10日勘驗筆錄在卷，被告之警訊錄影帶顯有
    瑕疵，惟被告並未爭執該警訊筆錄內容是出於非任意性而陳
    述，而證人即為被告製作警訊筆錄之戊○○○○於本院審理
    時復到庭結證稱：被告警訊筆錄均係被告自己供出販賣毒品
    情事，並無非法取供情形等語在卷（見本院卷附94年1 月4
    日審判筆錄），本院再參酌扣案警訊錄影帶為警方製作而於
    移送時主動所提出，且本院勘驗結果明顯係錄影帶品質問題
    而產生之瑕疵，若非警方確實依法製作，亦無主動提出之理
    ，且係經本院勘驗才發現有此瑕疵，亦為警方事前所不知情
    甚明。從而，被告於警訊中所為陳述，顯係出於任意性所為
    。又本院併勘驗證人乙○○警訊錄影帶結果，認證人乙○○
    於警訊時所為陳述，係出於任意性所為，亦如前述，而被告
    於警訊時所為不利於己之供述所指「有販賣海洛因予乙○○
    」內容，適與證人乙○○於警訊及偵審中所為證述「有向被
    告購買海洛因」內容相符，為警查獲此次，被告又係應乙○○之購買毒品之要求，而自行攜帶扣案之毒品海洛因前來，
    始為警當場查獲，足證該次被告亦確係攜帶毒品海洛因前來
    準備販賣無疑等補強證據為佐，事證非常明確，均如前所述
    ，是縱令被告警訊筆錄之錄影帶有前述瑕疵，亦不影響本院
    前開事實之認定。綜析上情，堪認被告警訊中之自白確與事
    實相符，自足以擔保詢問程序之合法正當與正確性，揆諸上
    開說明，本院認被告甲○○警詢筆錄在不違反刑事訴訟法其
    他規定之情況下，仍有證據能力。被告空言否認警訊筆錄內
    容之真實性，辯稱：伊當時在犯毒癮，不清楚伊講什麼云云
    ，並非實在。而被告之指定辯護人前述所為辯護意旨，亦非
    的論，尚非可採。
　(四)綜右事證，被告前開所為否認犯罪之辯解，並不足採信，被
 　 告右揭犯罪行為，已經證明，應依法論科。
二、按毒品危害防制條例業已於92年7 月9 日公告修正全文，並
    經行政院核定自93年1 月9 日施行，關於販賣第一級毒品罪
    ，修正前同條例第4 條第1 項之法定刑與修正後之同條項規
    定均相同，依刑法第2 條第1 項前段規定，被告甲○○行為
    後之法律既有變更，自應適用修正後之新法處斷。核被告甲○○所為，其中於92年6 月間販賣海洛因部分，係犯毒品危
    害防制條例第4 條第1 項之販賣第一級毒品罪，同年7 月11
    販賣海洛因未果部分，係犯同條例同條第6 項、第1 項之販
    賣第一級毒品未遂罪。被告持有海洛因之低度行為，為販賣
    之高度行為所吸收，不另論罪。又被告先後3 次販賣第一級
    毒品海洛因既、未遂之行為，時間緊接，所犯構成要件相同
    之罪名，顯係基於概括之犯意為之，應依連續犯規定從一重
    之販賣第一級毒品既遂罪處斷，除法定本刑為死刑、無期徒
    刑部分不得加重外，其他即罰金刑部分，依法加重其刑。查
    被告前於91年8 月間起至同年9 月4 日止，因受僱於吳志宏
    、張淑蓉、粘文青等人，負責毒品現場交易工作，而共犯販
    賣第一級毒品海洛因犯行，經台灣高等法院於93年12月16日
    判決有罪在案，現上訴於最高法院，有該院93年度上訴字第
    2479號判決附卷可稽，而該案犯行與本案犯行，犯罪時間相
    距近一年，且犯罪手法情節並不完全相同，難謂係基於概括
    犯意而為，認被告所為本件犯行，係另行起意，非前開判決
    效力所及，附予敘明。爰審酌被告素行不良，有卷附台灣高
    等法院被告全國前案紀錄表可按、前因犯販賣第一級毒品罪
    甫經查獲並判刑，仍不知悔改，復犯本案販賣第一級毒品罪
    ，惡性難改，一再販賣毒品助長毒品之氾濫，對我國社會之
    安寧秩序及國人之健康危害甚鉅，及其犯罪之動機、目的、
    手段，併其犯後猶飾詞卸責，並無悔意等一切情狀，量處如
    主文所示之刑，並依刑法第37條第1 項規定宣告褫奪公權終
    身。末查，被告年輕力壯，不知努力向上，竟一再思以販賣
    第一級毒品營利謀生，危害社會甚鉅，且前犯上開販賣第一
    級毒品罪後時隔近一年，於前案審理期間猶再犯本件販賣第
    一級毒品罪而經警查獲，顯然惡性難改，且犯後猶飾詞卸責
    ，足認其全無悔意，本院認被告於本案已無任何其他情狀可
    堪憫恕，故無依刑法第59條規定酌減其刑之必要，附此敘明
    。
三、扣案第一級毒品海洛因1 小包（因量微無法秤重，含包裝重
    0. 3公克），係查獲之毒品，應依毒品危害防制條例第18條
    第1 項前段規定，宣告沒收銷燬之。而扣案之用以包裝前述
    毒品所用之分裝袋，因毒品量微無法秤重而與該毒品無法完
    全析離，有前揭法務部調查局鑑定通知書可憑，應視同毒品
    一併沒收，而不另為沒收之諭知。又被告販賣第一級毒品海
    洛因予乙○○之所得共2000元，乃因犯同條例第4 條之罪所
    得之財物，應依毒品危害防制條例第19條第1 項規定，併予
    宣告沒收，如全部或一部不能沒收時，以其財產抵償之。另
    扣案之配用門號0000000000號之行動電話1 具，係被告所有
    ，業據被告供承在卷，且係被告用以供販賣毒品海洛因聯絡
    所用之物，應依刑法第38條第1 項第2 款之規定併予沒收之
    。
據上論斷，應依刑事訴訟法第299 條第1 項前段，毒品危害防制
條例第4 條第1 項、第18條第1 項前段、第19條第1 項，刑法第
11條、第56條、第37條第1 項、第38條第1 項第2 款，判決如主
文。
本案經檢察官徐則賢到庭執行職務。
中　　華　　民　　國　　94　　年　　2 　　月　　4 　　日
                  台灣桃園地方法院刑事第七庭
                      審判長法　官　孫惠琳
                            法　官  賴淑美
                            法　官  林惠霞
以上正本證明與原本無異。
如不服本判決應於收受送達後10日內向本院提出上訴書狀。
                                  書記官　陳恩如
中　　華　　民　　國　　94　　年　　2 　　月　　5 　　日
附錄本案論罪科刑法條全文：
毒品危害防制條例第4條第1項：
製造、運輸、販賣第1 級毒品者，處死刑或無期徒刑；處無期徒
刑者，得併科新臺幣一千萬元以下罰金。
